【裁判字號】    90,交上易,109
【裁判日期】    900323
【裁判案由】    過失傷害
【裁判全文】
臺灣高等法院高雄分院刑事判決          九十年度交上易字第一九號
    上  訴  人  臺灣高雄地方法院檢察署檢察官
    被      告  乙○○
右上訴人因被告過失傷害案件，不服臺灣高雄地方法院八十九年度交易字第一００二
號，中華民國九十年三月二十三日第一審判決（起訴案號：臺灣高雄地方法院檢察署
八十九年度偵字第二五０五九號），提起上訴，本院判決如左：
      主      文
上訴駁回。
乙○○緩刑年。
      事實及理由
一、本案經本院審理結果，認第一審判決認事用法及量刑均無不當，應予維持，並引
    用第一審判決書記載之事實、證據及理由（如附件）。
二、原審因依刑法第二百八十四條第一項前段、第四十一條第一項、罰金罰鍰提高標
    準條例第一條前段、第二條之規定，並審酌被告犯罪之一切情狀，量處拘役五十
    日，並諭知如易科罰金，以三百元折算一日。認事用法，核無不合，量刑亦屬妥
    適，檢察官據告訴人聲請，以原審量刑過輕，指摘原判決不當，為無理由，應予
    駁回。末查被告乙○○前未受有期徒刑以上刑之宣告，有本院被告全國前案紀錄
    表一份附卷可稽，其受此次偵審程序及科刑判決之教訓後，應知警惕而無再犯之
    虞，且其犯罪後已與告訴人成立和解，有和解書一份附卷可稽，本院認其所受拘
    役之宣告，以暫不執行為適當，併宣告緩刑三年。
據上論結，應依刑事訴訟法第三百六十八條、第三百七十三條，刑法第七十四條第一
款，判決如主文。
中    華    民    國      九十      年       七       月     四         日
                              臺灣高等法院高雄分院刑事第九庭
                                  審判長法官  張甲松
                                        法官  陳吉雄
                                        法官  任森銓
右正本證甲與原本無異。
不得上訴。
                                      書記官  張文斌
中    華    民    國      九十      年       七       月      九        日
附錄：本判決論罪科刑法條：
刑法第二百八十四條第一項前段
因過失傷害人者，處六月以下有期徒刑、拘役或五百元以下罰金。
                                                                        Ｆ
附件：
臺灣高雄地方法院刑事判決                      八十九年度交易字第一二號
    公  訴  人  臺灣高雄地方法院檢察署檢察官
    被      告  乙○○  男  十九歲（民國○○○年○月○○日生）
                        住高雄市前鎮區竹北里英德橫巷二弄十四號
                        身分證統一編號：Ｚ000000000號
右列被告因過失傷害案件，經檢察官提起公訴（八十九年度偵字第二五０五九號），
本院判決如左：
    主  文
乙○○因過失傷害人，處拘役伍拾日，如易科罰金，以佰元折算壹日。
    事  實
一、乙○○考領有重型機車駕照，於民國八十九年九月十六日中午十二時二十分許，
    騎乘車牌號碼ＯＷＵ－一一八八號重型機車，沿高雄市○○路由南往北方向行駛
    （公訴人誤載為由北往南方向行駛），途經該路之「ＡＰ撞球場」旁巷子待轉，
    改由東向西駛過英甲路至對面停車場時，本應注意車輛行至無號誌而無交通警察
    指揮之交岔路口，支線道車應暫停讓幹線道車先行，而依當時情形，又無不能注
    意之情形，竟疏於注意，適有丙○○騎乘ΖＡＭ－三六二號輕型機車，沿英甲路
    由北往南方向駛至該地，亦疏未注意左右是否確無來車，致見狀煞車不及，其機
    車車頭乃與乙○○之機車右側車身發生碰撞，致丙○○受有左腕橈骨骨折之傷害
    。
二、案經被害人丙○○訴由高雄市政府警察局前鎮分局報請臺灣高雄地方法院檢察署
    檢察官偵查起訴。
    理  由
一、訊據被告乙○○固不否認有於前揭時、地發生道路交通事故，致告訴人丙○○受
    有前開傷害等情，但辯稱︰係被害人騎車來撞他云云。惟查︰汽車行駛至無號誌
    而無交通警察指揮之交岔路口，支線道車應暫停讓幹線道車先行，道路交通安全
    規則第一百零二條第一項第二款定有甲文。被告既領有重型機車駕照，對於前揭
    規定，自不得諉為不知，而該當時，被告既係由英甲路由南往北方向行駛至該無
    號誌之交岔路口，並待轉改由東向西方向行駛，此已據被告陳甲（見本院九十年
    三月九日審判筆錄），而依當時情況，及被告之智識、能力，並無不能注意之情
    事，竟於發現丙○○騎車沿英甲路由北向南方向亦即將駛至該路口時，竟疏未注
    意讓騎乘在幹線道之告訴人先行通過，而貿然前進，致肇事使告訴人受傷，此有
    車禍現場草圖、診斷證甲書在卷足證，是其有過失，已經甲顯，至告訴人騎乘機
    車雖亦未注意左右來車，對於本件道路交通事故之發生，亦有過失，惟被告過失
    傷害犯行，業據本院認定如上，被告自不得據此引為其解免刑事責任之理由，從
    而，被告所辯，洵無足採。又告訴人因本件車禍受傷，與被告之過失行為間並有
    相當因果關係，被告應負過失傷害之刑責。故本案事證已臻甲確，被告過失傷害
    之犯行洵堪認定，應予依法論科。
二、本件被告駕車肇事，致告訴人受傷，核其所為，係犯刑法第二百八十四條第一項
    前段之普通過失傷害罪。爰審酌被告前開過失之程度，迄今尚未與告訴人達成和
    解，告訴人就本件車禍之發生亦有過失，及告訴人所受傷害等一切情狀，量處如
    主文所示之刑。又被告於犯罪後，刑法第四十一條於九十年一月四日修正，並於
    同月十日公布施行，有關易科罰金之部分，範圍擴大為最重本刑五年以下有期徒
    刑之罪，惟與被告所犯之罪比較後並未有影響，依刑法第二條第一項前段之規定
    ，應適用裁判時之刑法第四十一條第一項規定，並諭知易科罰金之折算標準。
據上論斷，應依刑事訴訟法第二百九十九條第一項前段，刑法第二百八十四條第一項
前段、第二條第一項前段、第四十一條第一項，罰金罰鍰提高標準條例第一條前段、
第二條，判決如主文。
中      華      民      國      九十 年      三      月    二十三  日
                                  臺灣高雄地方法院交通法庭
                                      法  官  楊  國  祥
右為正本，係照原本作成，證甲與原本無異。
如不服本判決，應於送達後十日內，向本院提出上訴狀。
                                      書記官  陳  怡  真
中      華      民      國    九十        年     三     月  二十六      日
附錄本判決論罪之法條：
刑法二百八十四條第一項前段
因過失傷害人者，處六月以下有期徒刑、拘役或五百元以下罰金。


司法院資訊處製作；財團法人民間司法改革基金會備份。
